臺灣士林地方法院刑事判決　　　　　 100年度審簡上字第96號
上　訴　人
即　被　告　葉國鴻
上列上訴人即被告因傷害案件，不服本院士林簡易庭中華民國10
0 年4 月29日100 年度士簡字第296 號第一審刑事簡易判決（聲
請簡易判決處刑書案號：臺灣士林地方法院檢察署100 年度偵字
第2964號），提起上訴，本院管轄之第二審合議庭判決如下：
    主  文
上訴駁回。
葉國鴻緩刑年。
    事實及理由
一、本案經本院審理結果，認第一審判決以上訴人即被告葉國鴻
    係犯刑法第277 條第1 項之傷害罪，共2 罪，各判處有期徒
    刑3 月、3 月，應執行有期徒刑5 月，並均諭知易科罰金之
    折算標準為新臺幣（下同）1 千元折算1 日，其認事、用法
    均無不當，量刑亦認妥適，應予維持，除引用第一審刑事簡
    易判決書記載之事實、證據及理由（如附件）外，並補充證
    據如下：上訴人即被告葉國鴻民國100 年6 月13日刑事陳報
    狀及告訴人謝政裕、林欣儀100 年5 月23日刑事撤回告訴狀
    及所附之和解書及被告於本院審理時之自白（分見本院士簡
    卷第24至27頁、本院卷第16至33頁、第44頁背面）。
二、上訴人上訴意旨初以：原審認事用法殊屬違誤，伊誠難甘服
    云云。嗣於本院審理時以：伊業與告訴人等達成和解，告訴
    人等亦均撤回告訴，請求撤銷原判決改諭知不受理判決云云
    。
三、原審判決認上訴人即被告罪證明確，進而論罪科刑，各量處
    有期徒刑3 月、3 月，應執行有期徒刑5 月，並均諭知易科
    罰金之折算標準為1 千元折算1 日，經核原審簡易判決依檢
    察官聲請簡易判決處刑書，適用簡易程序認定上訴人即被告
    犯行，其認事、用法並無違誤，量刑亦屬恰當，自應予以維
    持。至上訴人即被告於上訴意旨雖為前述指摘，然其於本院
    審理時已坦承犯行（見本院卷第44頁背面），是上訴意旨前
    揭指摘原審判決不當部分，即無理由，應予駁回。至告訴人
    謝政裕、林欣儀2 人雖於原審判決後之100 年5 月24日，具
    狀向本院表示撤回對被告之傷害告訴，此有刑事撤回告訴狀
    1 份在卷可考（見本院士簡卷第24頁），惟按告訴乃論之罪
    ，告訴人於第一審辯論終結前，得撤回其告訴，刑事訴訟法
    第238 條第1 項定有明文，可知告訴之撤回，應在第一審辯
    論終結前為之。是告訴人至原審判決後始為撤回告訴之表示
    ，自不生撤回告訴之效力。故原審就本件予以實體判決，於
    法並無程序上之瑕疵，本院亦同應為實體審究，從而，上訴
    人上訴意旨以告訴人等已撤回告訴，請求撤銷原判決並改諭
    知不受理判決，為無理由，應予駁回。
四、末查，上訴人即被告前雖曾因違反毒品危害防制條例案件，
    經法院判處應執行有期徒刑10月確定，然於執行完畢後5 年
    以內未曾因故意犯罪受有期徒刑以上刑之宣告，有臺灣高等
    法院被告前案紀錄表1 份附卷可稽，其因一時失慮，致罹刑
    典，犯後已坦承犯行，尚見悔意，並已與告訴人等達成和解
    ，告訴人等亦已不予追究，此有刑事撤回告訴狀及和解書各
    1 份在卷可考（見本院卷第18至24頁），堪認上訴人即被告
    經此偵、審程序及刑之宣告後，應能知所警惕而無再犯之虞
    ，本院因認暫不執行其刑為當，爰依刑法第74條第1 項第2
    款之規定，併予宣告緩刑3 年，以觀後效，並啟自新。至原
    審判決論罪科刑欄內（即事實及理由欄第二點內），漏引刑
    事訴訟法第449 條第3 項及將刑法第51條第5 款誤載於刑法
    施行法第1 條之1 之後，均僅屬漏引或誤載，爰補充如前，
    併此敘明
據上論斷，依刑事訴訟法第455 條之1 第1 項、第3 項、第368
條、第373 條，刑法第74條第1 項第2 款，判決如主文。
本案經檢察官曾勁元到庭執行職務。
中    華    民    國    100    年     9    月    2    日
                  刑事第一庭審判長法  官  李育仁
                                  法  官  吳維雅
                                  法  官  莊明達
以上正本證明與原本無異。
本件不得上訴。
                                  書記官  陳麗津
中    華    民    國    100    年     9    月    7    日